臺灣高等法院刑事判決
109年度上訴字第3530號
上  訴  人  
即  自訴人  邱顯欽


被      告  臺灣基隆地方檢察署檢察官
上列上訴人因自訴被告臺灣基隆地方檢察署檢察官殺人未遂案件
，不服臺灣基隆地方法院109年度自字第1號，中華民國109年8月
14日第一審判決，提起上訴，本院判決如下：
    主  文
上訴駁回。
    理  由
一、按自訴之提起，應委任律師行之，且應記載被告之姓名、性
    別、年齡、住所、居所或其他足資辨別之特徵，並應按被告
    之人數提出繕本，刑事訴訟法第319條第2項、第320條第2項
    第1款及第4項分別定有明文。又自訴人未委任代理人，或自
    訴狀未記載足資辨別被告身分之特徵及附具繕本，法院均應
    定期間，以裁定命自訴人委任代理人及補正自訴程式，自訴
    人逾期未委任代理人或補正程式，法院即應諭知不受理，上
    開不受理之判決並得不經言詞辯論為之，刑事訴訟法第319
    條第2項、第329條第2項、第343條準用第273條第6項、第30
    3條第1款、第307條亦有明文。又依同法第372條規定，對於
    原審諭知不受理之判決上訴時，第二審法院認其為無理由而
    駁回上訴，得不經言詞辯論為之。
二、經查：上訴人即自訴人甲○○（下稱自訴人）自訴被告臺灣基
    隆地方檢察署檢察官涉嫌殺人未遂，並未委任律師為代理人
    ，有自訴人提出之自訴狀在卷可按（見原審卷第3至29頁）
    ，經原審於民國109年7月23日裁定命自訴人於裁定送達後7
    日內補正委任律師為自訴代理人，並補正足資辨別被告身分
    之姓名、年籍等資料，並告知逾期不補正者，依法為不受理
    判決，該裁定已於109年7月31日送達自訴人，有送達證書附
    卷可憑（見原審卷第37頁），自訴人迄至原審於同年8月14
    日為自訴不受理判決前均未補正，則原審以自訴人提起自訴
    之程序違背法律規定，不經言詞辯論，逕為自訴不受理之諭
    知，揆諸首揭規定，核無違誤。上訴意旨以自訴人無資力聘
    請自訴代理人，亦無法打探被告個人資料，原判決違法命自
    訴人補正，未予補正即判決不受理，與法有違云云，指摘原
    判決不當，並無理由，應予駁回。且自訴人提起自訴之程式
    已不合法，不因其上訴後有無委任律師而可補正第一審程序
    ，故本院毋庸在第二審程序令其補正委任律師為代理人，併
    予敘明。
據上論斷，應依刑事訴訟法第367條前段、第372條，判決如主文
。
中　　華　　民　　國　　109 　年　　9 　　月　　30　　日
                  刑事第六庭  審判長法　官  劉方慈
                                    法　官  朱嘉川
                                    法　官  許曉微 
以上正本證明與原本無異。
如不服本判決，應於收受送達後20日內向本院提出上訴書狀，其
未敘述上訴之理由者並得於提起上訴後20日內向本院補提理由書
（均須按他造當事人之人數附繕本）「切勿逕送上級法院」。
                                    書記官  徐仁豐
中　　華　　民　　國　　109 　年　　9 　　月　　30　　日